# 折扣券的单独售价

提问人：会计小兵 时间：2019-04-03 22:04:26
CPA 教材有这么一道例题：
甲公司签订合同，以 100 元的价格销售产品 A，并且在合同中约定，如果客户在未来 30 天内额外购买任何产品，在限额 100 元的范围内，可以享受 6 折优惠。此外，作为其季度促销的一部分，甲公司打算在未来 30 天内对所有销售实行 9 折优惠。取得 6 折优惠的客户不能同时享受 9 折优惠。未来 30 天，所有客户都是享受 9 折。假定甲公司估计客户兑现折扣券的可能性为 80%，且每位客户将平均购买 50 元的额外产品。
折扣券的单独售价 =50× 增量折扣30%×80%=12（元）。
分摊后的交易价格
产品 A=100÷112×100=89.29（元）
折扣券 =12÷112×100=10.71（元）
请问，上述 “增量折扣 30%”是怎么计算出来的？谢谢

回答人：chenyiwei
增量折扣 30%=凭该折扣券可享受的折扣 40%-不论有无该折扣券都可以享受的普遍折扣 10%。